臺灣高等法院刑事判決　　　　　　　　94年度上易字第1426號
上　訴　人
即　被　告　乙○○
　　　　　　　　　　號
上列上訴人因恐嚇取財等案件，不服臺灣桃園地方法院94年度易
字第502號，中華民國94年7月26日第一審判決（起訴案號：臺灣
桃園地方法院檢察署94年度偵字第3915號），提起上訴，本院判
決如下：
    主  文
上訴駁回。
    事  實
一、乙○○前因違反毒品危害防制條例案件，經臺灣桃園地方法
    院中壢簡易庭於92年9月17日，以92年度壢簡字第1206號判
    處有期徒刑6月，於93年7月8日縮刑期滿，同年7月9日執行
    完畢出監。詎其仍不知悔改，於94年2月16日下午1時20分許
    ，行經桃園縣八德市○○路729號「無限洗車廠」前，見甲
    ○○恰將車牌號碼8710-DQ號自用小客車停放該址，下車進
    入洗車廠內，然並未將鑰匙取下。乙○○因欠缺日常交通工
    具，竟基於為自己不法所有之意圖，以徒手發動該車引擎之
    方式而竊取之，得手後將上開車輛停放在桃園縣平鎮市○○
    街51號後方停車場。嗣於查看車內物品時，見有記載甲○○
    姓名、行動電話等資料之名片1紙，乙○○突思及電視新聞
    有關「擄車勒贖」之相關報導，乃欲倣傚以騙取金錢花用，
    而另萌恐嚇取財之犯意，基於為自己不法所有之意圖，於同
    日下午2時20分許，在桃園縣平鎮市○○路36號前，以話機
    號碼0000000號公用電話，撥打前揭名片所載0000000000號
    行動電話與甲○○聯絡，向其恫稱：車子現在其解體場，如
    果要車，需交付新臺幣（下同）4萬元，否則車子將遭解體
    等語，致使甲○○因恐車子無法尋回，而心生畏懼。然因甲
    ○○無法籌措上開款項，乃經由電話多次與乙○○討價還價
    ，最後議定贖金為1萬元，並約定於同日晚間至桃園縣平鎮
    市○○路271號前交付前開款項。乙○○旋騎乘其母親所有
    車牌號碼SJB-208號輕型機車至上開地點，欲取贖金，然甲
    ○○於與乙○○確定交款時、地後，立即報警，警方早已在
    上開約定地點埋伏守候，待乙○○一到達現場，尚未及取得
    現金，即為警當場逮捕而未遂。
二、案經被害人甲○○訴由桃園縣政府警察局八德分局報請臺灣
    桃園地方法院檢察署檢察官偵查起訴。
    理  由
一、被告乙○○經本院傳喚未到庭，惟上開事實，業據其前於警
    詢、偵訊及原審坦承不諱，並經證人即被害人甲○○指證綦
    明，且有被害人甲○○領回上開車輛所立具之贓物領據（見
    偵查卷第22頁）及警方查獲照片12張（見偵查卷第24至25頁
    ）在卷可參，足見被告自白內容核與事實相符。本件事證明
    確，被告犯行堪以認定。
二、核被告所為，係犯刑法第320條第1項普通竊盜罪及同法第34
    6條第3項、第1項恐嚇取財未遂罪。又被告雖已著手恐嚇取
    財犯行，惟被害人交付上開款項給被告前，即先行報警，使
    被告未及取款旋遭埋伏現場之員警查獲，則被害人並無交付
    金錢之意思，被告亦無使款項置於自己實力支配之犯罪結果
    發生，尚屬未遂階段，為未遂犯，依刑法第26條前段之規定
    ，按既遂犯之刑減輕之，公訴人認係既遂犯，容有誤會。被
    告所犯普通竊盜及恐嚇取財未遂罪，犯意各別，罪名互異，
    應予分論併罰。又被告前因違反毒品危害防制條例案件，經
    臺灣桃園地方法院中壢簡易庭於92年9月17日，以92年度壢
    簡字第1206號判處有期徒刑6月，於93年7月8日縮刑期滿，
    同年7月9日執行完畢出監，有本院被告前案紀錄表在卷足憑
    ，其於五年以內再犯本件有期徒刑之罪，為累犯，應分別依
    刑法第47條之規定加重其刑。另被告所犯恐嚇取財未遂罪部
    分，同時有加重及減輕之事由，應依刑法第71條第1項規定
    ，先加後減之。
三、原審認被告所犯罪證明確，適用刑法第320條第1項、第346
    條第3項、第1項、第26條前段、第47條、第51條第5款、罰
    金罰鍰提高標準條例第1條前段之規定，並審酌被告年輕力
    盛，不思循以正當管道獲取財富，圖謀不勞而獲，行竊後，
    竟以恐嚇之手段，要求被害人贖回自己之財物，使被害人心
    生畏懼，此舉本應從重量刑，惟仍考量其犯後已坦承犯行，
    尚存有一絲悔改之意、犯後態度亦稱良好等一切情狀，就竊
    盜部分量處有期徒刑5月，就恐嚇取財未遂部分量處有期徒
    刑8月，並定應執行刑有期徒刑1年。核其認事用法均無不合
    ，量刑亦屬妥適。被告上訴，為無理由，應予駁回。
四、被告經合法傳喚，無正當理由不到庭，爰不待其陳述，逕行
    判決。
據上論斷，應依刑事訴訟法第368條、第371條，判決如主文。
本案經檢察官郭弘佑到庭執行職務。
中　　華　　民　　國　　94　　年　　9 　　月　　23　　日
　　　　　　　　　刑事第三庭    審判長法　官　洪光燦
　　　　　　　　　　　　　　　　　    法　官　江振義
　　　　　　　 　 　　　　　　　　　　法　官　王詠寰
以上正本證明與原本無異。
不得上訴。
                                      書記官　劉　媛
中　　華　　民　　國　　94　　年　　9 　　月　　23　　日
附錄：本案論罪科刑法條全文
刑法第320條 (普通竊盜罪、竊佔罪)
意圖為自己或第3人不法之所有，而竊取他人之動產者，為竊盜
罪，處五年以下有期徒刑、拘役或五百元以下罰金。
意圖為自己或第 3 人不法之利益，而竊佔他人之不動產者，依前
項之規定處斷。
前二項之未遂犯罰之。
刑法第346條 (單純恐嚇罪)
 意圖為自己或第3人不法之所有，以恐嚇使人將本人或第3人之
物交付者，處六月以上五年以下有期徒刑，得併科1000元以下罰
金。
以前項方法得財產上不法之利益，或使第 3 人得之者，亦同。
前二項之未遂犯罰之。
